# 同一自然人的两家公司进行股权交易是否属于同控合并？

提问人：18303414807 时间：2023-08-23 08:39:58
陈老师，自然人甲分别控股A公司和B公司，然后A公司有一子公司C,B公司有一子公司D，现在D要收购C公司股权，这属于同控还是非同控呢？
从准则上来讲： 1 、参与合并的企业在合并前后均受同一方或相同的多方最终控制且该控制并非暂时性的，为同一控制下的企业合并；
2 、合并方在企业合并中取得的资产和负债，应当按照合并日在被合并方的账面价值计量。合并方取得的净资产账面价值与支付的合并对价账面价值（或发行股份面值总额）的差额，应当调整资本公积；资本公积不足冲减的，调整留存收益。
可是甲是自然人，不编制合并报表；这里比较疑惑，还请陈老师帮忙解答一下，谢谢！

回答人：chenyiwei
同受同一自然人控制的企业之间的合并，也属于同一控制下合并。虽然自然人无需像集团公司那样编制合并报表，但为了同一控制下合并的认定和会计处理的目的，需假设将其控制的公司作为一个整体编制汇总报表，以此为基础考虑。